【裁判字號】    98,簡上,1349
【裁判日期】    981231
【裁判案由】    偽造文書
【裁判全文】
臺灣板橋地方法院刑事判決            98年度簡上字第1349號
上  訴  人
即  被  告  乙○○
                    （另案於臺灣臺北監獄臺北分監執行中）
上列被告因偽造文書案件，不服本院中華民國98年10月7 日98年
度簡字第5352號第一審刑事簡易判決（檢察官聲請簡易判決處刑
案號：臺灣板橋地方法院檢察署98年度偵字第13792 、14240 號
），提起上訴，本院管轄之第二審合議庭判決如下：
    主  文
上訴駁回。
    事  實
一、乙○○於民國97年12月16日10時45分許，在臺北縣新莊市○
    ○路333 號前，因丟棄煙蒂於路面，而遭臺北縣新莊市公所
    稽查人員以違反廢棄物清理法當場依法告發，乙○○竟為逃
    避罰責，基於行使偽造私文書之犯意，冒用其弟甲○○名義
    ，在新莊市處理違反廢棄物清理法案件告發單之存根聯（複
    寫至交當事人聯、送執行單位聯）上「違反人簽名欄」，偽
    造「甲○○」之署名1 枚，後交還稽查人員收執，表示「甲
    ○○」業已收受告發單之意思，而足生損害於甲○○及臺北
    縣新莊市公所對於行政稽查之正確性。嗣經甲○○收受罰單
    處分通知單後，向臺北縣新莊市公所陳情並調閱存證照片比
    對後，發現乙○○冒用其姓名，始查悉上情。
二、案經甲○○訴由臺北縣政府警察局三重分局、新莊分局報請
    臺灣板橋地方法院檢察署檢察官偵查後聲請簡易判決處刑。
    理  由
一、上開犯罪事實，業據被告乙○○於警詢、偵查、本院準備程
    序及審理中自白不諱（見98年度偵字第13792 號偵查卷宗第
    3 至4 、22頁及本院98年度簡上字第1349號卷第32至33、39
    至40頁），並有告訴人甲○○於警詢中指訴歷歷（見同上偵
    查卷宗第5 至6 頁），復有臺北縣新莊市公所北縣莊清字第
    0980006637號函檢附臺北縣新莊市公所處理違反廢棄物清理
    法罰鍰處分通知單、新莊市處理違反廢棄物清理法案件告發
    單存根聯影本及照片等資料在卷可參（見同上查卷宗第16至
    18 、23 頁），足認被告之自白與事實相符，應可採信。本
    件事證明確，其犯行堪以認定，應依法論科。
二、按法官於有罪判決中，究應如何量處罪刑，為實體法賦予審
    理法官裁量之刑罰權事項，法官行使此項裁量權，自得依據
    個案情節，參諸刑法第57條所定各款犯罪情狀之規定，於該
    法定刑度範圍內，基於合義務性之裁量，量處被告罪刑；又
    刑之量定係事實審法院得自由裁量之事項，若其未有逾越法
    定刑之範圍，且亦非明顯違背正義者，即不得遽指為違法。
    又刑罰之量定，固屬法院自由裁量之職權行使，但仍應審酌
    刑法第57條所列各款事由及一切情狀，為酌量輕重之標準，
    並非漫無限制；在同一犯罪事實與情節，如別無其他加重或
    減輕之原因，下級審法院量定之刑，亦無過重或失輕之不當
    情形，則上級審法院對下級審法院之職權行使，原則上應予
    尊重（最高法院76年度台上字第4984號、85年度台上字第24
    46號裁判意旨可資參酌）。
三、核被告乙○○所為係犯刑法第216 條、第210 條之行使偽造
    私文書罪。其偽造署押之行為係偽造私文書之部分行為，又
    偽造私文書之低度行為應為行使之高度行為所吸收，均不另
    論罪。原審認被告犯罪明確，應適用刑事訴訟法第449 條第
    1 項前段、第3 項、第450 條第1 項、第454 條第2 項，刑
    法第216 條、第210 條、第41條第1 項前段、第219 條等規
    定，並審酌被告之素行及衡其為規避稽查處分而為本案犯行
    之動機，偽簽告訴人甲○○之署名，對於告訴人及稽查機關
    對違規案件稽查告發正確性所生之損害，其犯後能坦承犯行
    等一切情狀，量處有期徒刑5 月，並諭知易科罰金之折算標
    準以1 仟元折算一日，復將被告於新莊市處理違反廢棄物清
    理法案件告發單上「違反人簽名」欄內偽造之「甲○○」署
    名3 枚（含存根聯、交當事人聯及送執行單位聯各1 枚）予
    以宣告沒收，經核其認事用法，均無違誤，量刑亦稱妥適，
    依前揭意旨，應予維持。被告上訴意旨所稱原審量刑顯然過
    重云云，揆諸上開裁判意旨，為無理由，應予駁回。
四、據上論斷，應依刑事訴訟法第455 條之1 第1 項、第3 項、
    第368 條，判決如主文。
本案經檢察官簡志祥到庭執行職務。
中    華    民    國    98    年    12    月    31    日
                  刑事第一庭審判長法  官  王復生
                                  法  官  陳世旻
                                  法  官  連雅婷
以上正本證明與原本無異。
不得上訴。
                                  書記官  郭晉良
中    華    民    國    98    年    12    月    31    日


司法院資訊處製作；財團法人民間司法改革基金會備份。
